臺灣新北地方法院民事裁定
110年度消債聲免字第29號
聲  請  人  胡碩芬  
代  理  人  趙興偉律師（法扶律師）
相  對  人
即  債權人  國泰世華商業銀行股份有限公司

法定代理人  郭明鑑  
代  理  人  黃怡玲  
相  對  人
即  債權人  渣打國際商業銀行股份有限公司

法定代理人  龐維哲  


相  對  人
即  債權人  聯邦商業銀行股份有限公司

法定代理人  林鴻聯  
代  理  人  吳昶毅  
相  對  人
即  債權人  星展（臺灣）商業銀行股份有限公司


法定代理人  趙亮溪  


相  對  人
即  債權人  中國信託商業銀行股份有限公司


法定代理人  利明献献


相  對  人
即  債權人  臺灣美國運通國際股份有限公司

法定代理人  郭豐賓  
相  對  人
即  債權人  楊上鴻  
相  對  人
即  債權人  衛生福利部中央健康保險署

法定代理人  李柏璋  
相  對  人
即  債權人  勞動部勞工保險局

法定代理人  鄧明斌  
相  對  人
即  債權人  臺灣土地銀行股份有限公司

法定代理人  謝娟娟  
上列聲請人因消費者債務清理事件聲請免責，本院裁定如下：
    主  文
聲請人胡碩芬應予免責。
    理  由
一、按法院裁定開始清算程序後，債務人有薪資、執行業務所得
    或其他固定收入，扣除自己及依法應受其扶養者所必要生活
    費用之數額後仍有餘額，而普通債權人之分配總額低於債務
    人聲請清算前2年間，可處分所得扣除自己及依法應受其扶
    養者所必要生活費用之數額者，法院應為不免責之裁定。但
    債務人證明經普通債權人全體同意者，不在此限；債務人因
    消費者債務清理條例（下稱消債條例）第133條之情形，受
    不免責之裁定確定後，繼續清償達該條規定之數額，且各普
    通債權人受償額均達其應受分配額時，得聲請法院裁定免責
    ，消債條例第133條、第141條第1項分別定有明文。又債務
    人繼續清償達消債條例第133條規定數額，而依消債條例第1
    41條規定聲請法院裁定免責時，法院即無裁量餘地，應為免
    責之裁定（司法院97年度第4期民事業務研究會第15號司法
    院民事廳消債條例法律問題研審小組意見參照）。
二、聲請意旨略以：聲請人前經本院以聲請人符合消債條例第13
    3 條不免責之事由，而以108年度消債職聲免字第165號裁定
    不予免責。聲請人於裁定不予免責後，已向各債權人清償債
    務，至債權人楊上鴻部分，經聲請人催告楊上鴻受領清償，
    均遭楊上鴻拒絕受領，故聲請人已將該清償金額(即235,849
    元)，向鈞院提存所辦理清償提存，總計各債權人之受償額
    已超過聲請人聲請清算前二年間可處分所得扣除自己所必要
    生活費用之數額新臺幣（下同）304,675元，爰依消債條例
    第141條規定聲請免責等語。
三、經查：
  ㈠本件聲請人即債務人胡碩芬於民國107 年3 月30日向本院具
    狀聲請清算，經本院以107 年度消債清字第36號裁定自107 
    年12月27日開始清算程序，嗣經本院司法事務官以108 年度
    司執消債清字第8 號進行清算程序，並於108年8 月30日裁
    定終結清算程序，復經本院以108年度消債職聲免字第165號
    裁定審認聲請人該當消債條例第133條所定不免責事由而裁
    定聲請人不免責確定在案等情，業據本院依職權調取上開債
    務清理事件相關卷宗核閱屬實。今聲請人依消債條例第141
    條規定聲請免責，揆諸首揭規定及說明，本院即應審酌聲請
    人是否已繼續清償達消債條例第133條規定之數額及全體普
    通債權人各自受償額是否均達其最低應受分配額予以認定。
  ㈡聲請人於本院裁定開始清算程序後，有薪資、執行業務所得
    或其他固定收入，扣除其所必要生活費用之數額後仍有餘額
    ，且其聲請清算前2年可處分所得扣除必要生活費用之數額
    為304,675元，而全體普通債權人於清算程序中所受分配總
    額為0元等情，業經本院108年度消債職聲免字第165號裁定
    認定在案。而聲請人主張其於受不免責裁定確定後，已繼續
    清償達304,675元，且各普通債權人受償額均達上開消債職
    聲免裁定附表所示最低應受分配額之數額等情，業據其提出
    興泰法律事務所函、普通掛號、信封封面、收件回執、提存
    書、存款憑證、交易傳票、全行代理收款申請書、存入憑條
    、代收業務繳款憑證、國內(跨行)匯款交易明細、勞動部勞
    工保險局函、全民健康保險保險費繳納證明等件為證（見本
    院卷第31至43頁），並有衛生福利部中央健康保險署、渣打
    國際商業銀行股份有限公司、聯邦商業銀行股份有限公司、
    中國信託商業銀行股份有限公司、國泰世華商業銀行股份有
    限公司、台灣美國運通國際股份有限公司、勞動部勞工保險
    局函覆在卷可稽（見本院卷第71至101頁），應堪信屬實，
    是聲請人依消債條例第141條規定，向本院聲請裁定免責，
    即屬有據。
四、綜上所述，本件聲請人前受不免責裁定確定後，已繼續清償
    達消債條例第133條所定之數額，且各普通債權人受償額均
    達其最低應受分配額，符合消債條例第141條所定之免責要
    件，從而，本件聲請人聲請免責，為有理由，應予准許，爰
    裁定如主文。
中　　華　　民　　國　　111 　年　　2 　　月　　9 　　日
                  民事第一庭    法  官  張惠閔
以上正本證明與原本無異。
如不服本裁定，應於收受送達後10日內向本院提出抗告狀，並應
繳納抗告費新臺幣1,000元。
中　　華　　民　　國　　111 　年　　2 　　月　　9 　　日
                                書記官  林沂㐵